
---
title: "Manipulation de Données - HousesNY"
author: "Nolan Cacheux"
date: "2024-09-16"
output: html_document
---

```{r}
# Charger la bibliothèque et le jeu de données
library("Stat2Data")
data("HousesNY")
```

## Préparer le dataset

```{r}
# Affecter le jeu de données à une nouvelle variable
maisons_prix_NY = HousesNY

# Renommer les colonnes en français
colnames(maisons_prix_NY) = c("prix", "chambres", "salles_de_bain", "taille", "acres")

maisons_prix_NY
```

## Conversion des unités

```{r}
# Conversion des pieds carrés en m² pour la colonne "taille"
maisons_prix_NY$taille = maisons_prix_NY$taille * 0.092903*1000

# Conversion des acres en m² pour la colonne "acres"
maisons_prix_NY$acres = maisons_prix_NY$acres * 4046.86

#Conversion du prix (dollar -> euros)
maisons_prix_NY$prix = maisons_prix_NY$prix *1000 *0.9

maisons_prix_NY
```

## Transformer le Data Frame en Matrice

```{r}
maisons_prix_NY_matrice = as.matrix(maisons_prix_NY)

# Affichage
head(maisons_prix_NY_matrice)
```
## Les opérations sur les matrices

### 1. Quel est le prix moyen des maisons ?

```{r}
# Calcul du prix moyen
prix_moyen = mean(maisons_prix_NY$prix)
prix_moyen
```

### 2. Quel est le prix de la maison le moins cher ? Quelles sont les caract´eristiques de cette maisons ?


```{r}
# Prix minimum
prix_min = min(maisons_prix_NY$prix)

# Caractéristiques
maison_moins_chere = maisons_prix_NY[maisons_prix_NY$prix == prix_min, ]
maison_moins_chere
```

### 3. Quel est le prix de la maison la plus cher ?Quelles sont les caracteristiques de cette maison ?


```{r}
# Prix maximum
prix_max = max(maisons_prix_NY$prix)

# Caractéristiques 
maison_plus_chere = maisons_prix_NY[maisons_prix_NY$prix == prix_max, ]
maison_plus_chere
```

### 4. Afficher toutes les maisons dont le prix est inferieur a 100000 euros ? Quel est leur nombre ?

```{r}
maisons_moins_100k = maisons_prix_NY[maisons_prix_NY$prix < 100000, ]

# Affichage des maisons
maisons_moins_100k

# Nombre de maisons
nombre_maisons_moins_100k = nrow(maisons_moins_100k)
nombre_maisons_moins_100k
```
### 5. Afficher les maisons qui ont 3 salles de bain ?

```{r}
maisons_3_sdb = maisons_prix_NY[maisons_prix_NY$salles_de_bain == 3, ]
maisons_3_sdb
```
### 6. Quel est le prix moyen, le nombre de chambre moyen, la taille moyenne et la superficie moyennes des maisons avec 3 salles de bain ?

```{r}
# Calcul des statistiques pour les maisons avec 3 salles de bain
prix_moyen_3_sdb = mean(maisons_3_sdb$prix)
chambres_moyenne_3_sdb = mean(maisons_3_sdb$chambres)
taille_moyenne_3_sdb = mean(maisons_3_sdb$taille)
acres_moyenne_3_sdb = mean(maisons_3_sdb$acres)

# Affichage 
list(
  prix_moyen = prix_moyen_3_sdb,
  chambres_moyenne = chambres_moyenne_3_sdb,
  taille_moyenne = taille_moyenne_3_sdb,
  acres_moyenne = acres_moyenne_3_sdb
)